

DESARROLLADOR DE SOFTWARE · INVESTIGADOR

Av. Metropolitana 742, Urb. San Eulogio, Comas, Lima, Lima, Perú

□ (+51) 982042088 | martin.vuelta@gmail.com | • zodiacfireworks | • martinvuelta

Resumen

Cofundador y director de Investigación y Desarrollo de Software en SoftButterfly. Con más de 5 años de experiencia en desarrollo de software y 3 años de experiencia en seguridad informática e infraestructura *cloud*.

Me gustan las ciencias y siempre estoy buscando la mejor manera de resolver problemas teóricos o experimentales mediante la aplicación de la informática para lograr una mejor comprensión del mundo.

Educación _

Universidad Nacional Mayor de San Marcos

Lima, Perú

B. S. EN FÍSICA Mar. 2008 - PRESENTE

Habilidades

Programación Python, C, C++, C#, Fortran, Matlab, Mathematica, JavaScript, LaTeX, Java, Julia, Kotlin

Librerías LAPACK, BLAS, Intel MKL, ILnumerics, OpenCV, Cuda, OpenGL, SFML

Hardware Arduino, Raspberry Pi

Móvil Android

Web Wagtail, Django, Flask, Express, HTML5, CSS3, SASS, Gulp

Base de Datos MySql, MariaDB, PostgreSql, Redis, SQLite

Cloud Amazon Web Services, Google Cloud Platform, IBM Bluemix

Idiomas Español, Inglés

Experiencia _

SoftButterfly Lima. Peru

COFUNDADOR Y DIRECTOR DE INVESTIGACIÓN Y DESARROLLO DE SOFTWARE

Feb. 2017 - PRESENTE

- Instrumentación de New Relic en conjunto con Atentus para la web de BPI de Interbank en VueJs.
- Implementación de New Relic en conjunto con Atentus para los sistemas de gestión internos de Sura.
- Desarrollo de un sistema de eLearning usando Django, Wagtail, Bootstrap and PostgresSQL.
- Desarrollo de un sistema de registro de preguntas y generación de evaluaciones con Django, Django RestFramework, VueJS and PostgreSQL.
- Implementación de infraestructura de los sistemas internos de SoftButterfly empleando varias herramientas del stack de AWS.
- Investigación y desarrollo de estaciones meteorológicas empleando *comodity hardware* y un sistema personalizado de IoT con Django, Django RestFramework, Bootstrap and PostgreSQL.
- Investigación para el desarrollo de sistema de seguimiento y recuperación de globos meteorológicos.
- Investigación y desarrollo de sistema de caracterización de mosquitos por la frecuencia de su aleteo.

Servicio nacional de Meteorología e hidrología del Perú - Senamhi

Lima, Peru

COSULTOR EXTERNO DE FORTRAN

Nov. 2017 - May. 2018

• Capacitación en Fortran

de la Producción del Perú.

• Desarrollo de programas de análisis de datos.

HackSpace Perú

Lima, Perú

Ene. 2015 - Dic. 2019

- Ene. 2015 Dic. 2019

 Entrenador de desarrollo web full stack en el PADT 2017 (Programa de Alto Desempeño Tecnológico) en colaboración con el Ministerio
- Entrenador de IoT de los entrenamientos presenciales del CoreUpgrade 2017.
- Entrenador de desarrollo backend de los entrenamientos presenciales del CoreUpgrade 2016.

HackSpace Perú Lima, Perú

LEAD SOFTWARE DEVELOPER Mar. 2016 - PRESENTE

- Planeamiento, diseño, desarrollo e implementación de toda la infraestructura web de HackSpace Perú.
- Implementación de sistema de e-Learning para el programa de entrenamientos anuales CoreUpgrade 2017.

Grupo RPP Lima, Perú

• Desarrollo de visualizaciones web interactivas empleando GreenSock, D3JS y HighCharts.

- Las cifras del caos.
 - El viaje de la papeleta..

WEB DEVELOPER FREELANCE

- Las victimas mortales.
- Cinco años de tragedias.

DGT Digital Lima, Perú

Consultor de Seguridad Informática y Desarrollo Web con Python

Feb. 2017 - Mar. 2017

Ago. 2017 - Sep. 2017

- Capacitación de desarrollo web backend con Python y Django.
- · Capacitación de Seguridad Informática siguiendo el Estándar OWAS para mejorar la seguridad de sis sistemas informáticos.
- Capacitación de uso y configuración de Nginx y SSL.

UnionLabelNet Lima, Perú

DYNAMICS NAV DEVELOPER Dec. 2016 - Mar. 2017

- Desarrollador de sistemas ERP con Microsoft Dynamics NAV.
- Desarrollo del plugin C-AL de VSCode para la mejorar la eficiencia en la programación en C-AL de Microsoft Dynamcis NAV.

HackSpace Perú Lima, Perú

SOFTWARE DEVELOPER Nov. 2015 - Nov. 2016

- Desarrollo frontend de los servicios web de HackSapce.
 - Web promocional para el Entrenamiento de Comunidades 2015
 - Web promocional para el CoreUpgrade 2016

Comisión Nacional de Investigación y Desarrollo Aeroespacial - Agencia espacial del Perú

Lima, Perú

ASISTENTE DE INVESTIGACIÓN EN PRÁCTICAS

Abr. 2014 - Dic. 2015

- Investigación sobre algoritmos para la predicción de la actividad solar.
- Desarrollo de sistemas de monitoreo meteorológico.
- · Automatización calculo de efemérides.

DJEngineeringLima, Perú

SOFTWARE DEVELOPER

Jul. 2015 - Jul. 2016

• Soporte y desarrollo de características en backend y frontend de sistemas web.

Metrología y Técnicas CP

Lima, Perú

TÉCNICO EN METROLOGÍA

Jul. 2013 - Dec. 2013

- Técnico en metrología para la calibración de equipos de medición de masa, longitud, tiempo, volumen, temperatura, humedad y fuerza
- Automatización de los análisis de datos de calibración usando Matlab.
- Elaboración de guiones de medición y plantilla de informe de calibración de tamices siguiendo las especificaciones de la NTC 32 (Norma Técnica Colombiana)

Pro Ciencia Lima, Perú

DOCENTEMar. 2013 - Jun. 2013

• Docente del curso de Química de nivel secundaria y primaria.

TRENTO Lima, Perú

DOCENTE Jun. 2012 - Dec. 2012

• Docente de Física y Química nivel de secundaria.

TRENTOLima, Perú

DOCENTE Abr. 2009 - Ago. 2009

 Asesor académico de los cursos de Aritmética, Álgebra, Geometría, Trigonometría, Razonamiento Matemático, Física y Química de nivel secundaria.

Reconocimientos

2016	6to Lugar , Il Concurso de Programación - IEEE Brain Coding 1.5	Perù
2015	Reconocimiento , Por participación en el evento "Creando, Innovando: Soluciones tecnológicas	Lima, Perú
	para un congreso más representativo" organizado por el Congreso de la República del Perú	
2014	Microsoft Active Professional, Microsoft	Lima, Perú
2013	Microsoft Active Professional, Microsoft	Lima, Perú
2012	Microsoft Active Professional, Microsoft	Lima, Perú

Ponencias .

Medidas básicas de seguridad para servidores

Universidad Privada del Norte,

Lima, Perú

I FORO DE TECNOLOGÍAS Y EMPRENDIMIENTO

Jun. 2017

• Guias practicas de configuracion de los encabezados de seguridad para servidores web con énfasis en nginx.

Cellular Automata with Python

Universidad Privada del Norte,

Lima, Perú

DIA DEL CÓDIGO May. 2017

- Sobre como profundicé mi interés en los autómatas celulares luego de ver el video "I'm humanity" de Etsuko Yakusimaru. Ejemplos practicos de autómatas celulares realizados en Python.
- • G Github: https://github.com/zodiacfireworks/code-day-2017--cellular-automata

Jupyter Notebook: Un entorno de Programación Interactivo

Universidad Privada del Norte,

Lima, Perú

FLISOL LIMA May. 2017

- Acerca del uso de Jupyter notebook en la enseñanza y en entornos avanzados de trabajo real. Ejemplos prácticos en matemática y análisis de datos con Spark.
- G Github: https://github.com/zodiacfireworks/talk--jupyter-notebook

Fedora, Python y Arduino Puno, Perú

FUDCON: FEDORA USERS AND DEVELOPERS CONFERENCE

Oct. 2016

- Sobre como construir una aplicación de escritorio con Python y Qt para la recoleccion de datos de diversos sensores conectados a una placa Arduino.
- Github: https://github.com/zodiacfireworks/arduino-serial-monitor

Computación de alto rendimiento con Python

Universidad de Piura, Piura, Perú

XXIII INTERCON Congreso Internacional de Ingeniería, Electrónica, Eléctrica y Computación

Ago. 2016

- Taller introductorio a la computación de alto rendimiento en Python.
- Github: https://github.com/zodiacfireworks/talk--jupyter-notebook

Algoritmos computacionales para el análisis de actividad solar.

Piura, Perú

ENCUENTRO CIENTÍFICO INTERNACIONAL

Jul. 2015

Solar cycle forecasting. Cusco, Perú

X Conferencia Latinoamericana de Geofísica Espacial

Sep. 2014

Sobre el problema gravitacional inverso en gravedad newtoniana.

Cusco, Perú

XI SIMPOSIO PERUANO DE FÍSICA Y V CONGRESO PERUANO DE FÍSICA MÉDICA

Oct. 2012

Movimiento de partículas cargadas en campos electromagnéticos.

Cusco, Perú

XI SIMPOSIO PERUANO DE FÍSICA Y V CONGRESO PERUANO DE FÍSICA MÉDICA

Oct. 2012

Simulaciones Magnetohidrodinámica en física del plasma.

Cusco, Perú

XV SIMPOSIO NACIONAL DE ESTUDIANTES DE FÍSICA

Nov. 2011

Cursos ___

The SCOSTEP/ISWI ISSS
INSTITUTO GEOFÍSICO DEL PERÚ

Lima, Perú

Sep. 2014

ArduinoLima, PerúUNIVERSIDAD NACIONAL DE INGENIERÍAEne. 2013

Programación Científica con MatLabLima, PerúLABORATORIO DE FÍSICA DE EVENTOS NATURALESEne. 2013

5th School of Cosmic Rays and AstrophysicsLa Paz, BoliviaUniversidad Mayor de San AndrésAgo. 2012

CETQ-Fermilab School QCD and Electroweak phenomenologyLima, BoliviaPONTIFICIA UNIVERSIDAD CATÓLICA DEL PERÚJul. 2012 - Ago. 2012

Curso de Gestión OrganizacionalLima, PerúPROPOLI, MIMDES Y LA UNIÓN EUROPEA.Nov. 2006 – Mar. 2007